臺灣桃園地方法院刑事判決　　　　　　　96年度易字第1172號
公　訴　人　臺灣桃園地方法院檢察署檢察官
被　　　告　甲○○
　　　　　　　　　　（現羈押於臺灣桃園看守所）
上列被告因竊盜案件，經檢察官提起公訴（96年度偵字第19822
號），被告於準備程序期日就被訴事實為有罪陳述，經本院裁定
進行簡式審判程序，茲判決如下：
    主  文
甲○○攜帶兇器竊盜，累犯，處有期徒刑壹年，扣案之扳手壹支
沒收。並應於刑之執行前令入勞動場所強制工作參年
    事  實
一、緣甲○○前於民國81間即因犯加重竊盜罪案件，而經本院以
    81年度訴緝字第79號刑事判決判處有期徒刑1年1月而確定在
    案，嗣於83年間又再因加重竊盜案件，經本院以82年度訴字
    第1340號刑事判決判處有期徒刑2 年3 月，並於刑之執行前
    強制工作3 年，且經臺灣高等法院以83年度上訴字第5227號
    案駁回上訴而確定在案，並於86年11月29日因縮短刑期執畢
    出監；又其復於90年間，再因竊盜案件，而經本院以90年度
    易字第1406號刑事判決判處有期徒刑3 月，其並於92年7 月
    11日入監服刑，並於92年10月10日執畢出監；惟其竟仍不知
    悔改，於94年間再因竊盜案件，而經本院以94年度易字第15
    89號刑事判決判處有期徒刑10月而確定在案，並入監服刑，
    直至96年7 月16因減刑致徒刑執行完畢而出監。然其卻仍毫
    無悔意，於上開徒刑經減刑後執行完畢後5 年內，旋即於96
    年8 月30日15時20分許，因見乙○○所有、牌照照碼為
    JY-875 7號之汽車停放在桃園縣中壢市○○路路旁，無人看
    管而有機可乘，即意圖為自己不法之所有，持其所有、在客
    觀上足以對人之生命、身體、安全具有危險性，質地堅硬之
    T 型扳手1 支，用以撬開上開車輛之車門鎖後，再以該扳手
    插入汽車鑰匙孔發動引擎，得手後供己使用，嗣欲駕車離去
    之際，即為車主發現並報警處理，旋於同日15時30分許，正
    當甲○○駕駛該車途經桃園縣中壢市○○○路449 號前時，
    即為趕至之員警會同車主乙○○查獲，並扣得上開T 型扳手
    1 支，而查悉上情。
二、案經乙○○訴由桃園縣政府警察局中壢分局報請臺灣桃園地
    方法院檢察署檢察官偵查起訴。
    理  由
壹、程序方面：
一、按除簡式審判程序、簡易程序及第376 條第1 款、第2 款所
    列之罪之案件外，第一審應行合議審判，此觀諸96年3 月23
    日總統公布修正施行之同法第284 條之1 規定亦明。查本案
    係於96年9 月20日繫屬本院（詳本院收文戳章），而本案被
    告甲○○所犯竊盜罪（詳下述）係屬刑事訴訟法第376 條第
    2 款所定之案件，是依刑事訴訟法第284 條之1 規定，本件
    自得不行合議審判，合先敘明。
二、再按本案被告甲○○所犯係死刑、無期徒刑或最輕本刑為3
    年以上有期徒刑以外之罪，其於本院準備程序期日中就被訴
    事實為有罪之陳述，經本院告知簡式審判程序之旨，並聽取
    當事人意見後，由本院依刑事訴訟法第273 條之1 第1 項規
    定裁定進行簡式審判程序，附此敘明。
貳、實體方面：
一、上開犯罪事實，業據被告甲○○迭於警詢、偵查中及本院審
    理中坦承不諱，核與被害人乙○○於警訊中所述情節大致相
    符，並有T 型扳手1 支扣案可參，且有贓物認領保管單、扣
    押物品目錄表、桃園縣政府警察局車輛尋獲電腦輸入單、車
    籍查詢基本資料畫面等資料在卷可稽，足認被告自白確與事
    實相符，洵堪採為論罪科刑之依據。再扣案之T 型扳手1 支
    ，金屬部分長約17.3公分、質地堅硬且尾端為尖端，另塑膠
    把柄部分長約8 公分等情，此業經本院當庭勘驗並經被告當
    庭確認無訛，有該勘驗筆錄1 份附本院卷第47頁可參，故足
    認該T 型扳手確足供兇器使用。從而，本案事證明確，被告
    犯行洵堪認定。
二、是被告犯本案時所持以竊盜之T型扳手1支，質地堅硬、尾端
    更為尖端，客觀上確足對人之身體、生命具危險性，故核被
    告甲○○所為，係犯刑法第321 條第1 項第3 款之加重竊盜
    罪。又被告前有如事實欄所述之犯罪科刑及執行情形，此有
    臺灣高等法院被告前案紀錄表1 份在卷可稽，堪信為真實。
    又被告前於94年間因犯竊盜案件，而經本院以94年度易字第
    1589 號 刑事判決判處有期徒刑10月而確定在案，並入監服
    刑，直至96年7 月16因減刑致徒刑執完畢而出監後，即於上
    開有期徒刑經減刑執行完畢後5 年以內，再故意犯本罪，應
    依刑法第47條第1 項之規定論以累犯，並加重其刑。爰審酌
    被告不思循合法正當途徑獲取財物，竟任意竊取他人所有之
    車輛，所為非是，然念其犯罪後尚能坦承犯行，態度良好等
    一切情狀，量處如主文所示之刑。
三、再按保安處分中之強制工作，旨在對嚴重職業性犯罪及欠缺
    正確工作觀念或無正常工作因而犯罪者，強制其從事勞動，
    學習一技之長及正確之謀生觀念，使其日後重返社會，能適
    應社會生活。刑法第90條第1 項亦規定：有犯罪之習慣或因
    遊蕩或懶惰成習而犯罪者，得於刑之執行前，令入勞動場所
    ，強制工作。此係本於保安處分應受比例原則之規範，使保
    安處分之宣告，與行為人所為行為之嚴重性、行為人所表現
    之危險性及對於行為人未來行為之期待性相當之意旨而制定
    ，而由法院視行為人之危險性格，決定應否令入勞動處所強
    制工作，以達預防之目的（最高法院94年台上字第6519號判
    決意旨參照）。是查，被告於本院調查、審理中即已供稱：
    其因為臨時看到路旁有車才偷的，其係為代步使用等語（參
    本院卷第50頁）。是被告正值青壯，且才甫獲減刑出監後旋
    即犯下本案，卻不思謀求正當工作以獲取固定生活收入，偶
    見他人車輛停放路旁即加以竊取，顯見被告欠缺正確工作觀
    念，且因無正常工作因而犯罪，故實有強制其從事勞動，學
    習一技之長及正確謀生觀念之必要。再參以被告之上開前案
    紀錄，可知被告已有多次竊盜前科，卻仍再犯本案，可見僅
    有徒刑之執行，對於被告而言，並無法使其習得正確之守法
    觀念，反而更突顯被告確有犯罪之習慣，及其法規範意識薄
    弱，復未能深自內省之情形，故單憑施予刑罰制裁，殊難收
    矯正被告竊盜惡習之功，毫無收戒除其不勞而獲劣性之效，
    職是，僅藉刑之執行既不足以徹底根絕惡性，自有另謀其他
    處遇方式之必要，俾能矯其頑習並防杜再犯，故爰依刑法第
    90條第1 項之規定，於刑之執行前，令被告入勞動場所，強
    制工作3 年，以資矯治。
四、再扣案之T型扳手1支，既為被告所有，且被告復以之為竊車
    之工具，為供犯罪所用之工具，此業經被告供承在卷，故本
    院即應依刑法第38條第1項第2款之規定，裁定沒收之。
據上論斷，應依刑事訴訟法第273 條之1 第1 項、第284 條之1
、第299條第1項前段，刑法第321條第1項第3款、第47條第1項、
第38條第1項第2款、第90條第1項、第2項，刑法施行法第1條之1
第1項、第2項前段，判決如主文。
本案經檢察官董良造到庭執行職務。
中　　華　　民　　國　　96　　年　　12　　月　　28　　日
                  刑事第十二庭  法　官　  林  靜  梅
以上正本證明與原本無異。
如不服本判決，應於判決送達後10日內向本院提出上訴狀（應附
上訴理由狀及其繕本），其未敘述上訴理由者，應於上訴期間屆
滿後20日內補提理由書狀於本院，上訴於臺灣高等法院。
                                書記官    廖  宜  政
中　　華　　民　　國　　96　　年　　12　　月　　28　　日
附錄本案論罪科刑法條：
刑法第321 條（加重竊盜罪、竊佔罪）
意圖為自己或第三人不法之所有，而竊取他人之動產者，為竊盜
罪，處五年以下有期徒刑、拘役或五百元以下罰金。
意圖為自己或第三人不法之利益，而竊佔他人之不動產者，依前
項之規定處斷。
前二項之未遂犯罰之。
